【裁判字號】    95,上訴,1185
【裁判日期】    950516
【裁判案由】    毒品危害防制條例
【裁判全文】
臺灣高等法院刑事判決                95年度上訴字第1185號
上  訴  人  臺灣基隆地方法院檢察署檢察官
被      告  甲○○
上列上訴人因被告毒品危害防制條例案件，不服臺灣基隆地方法
院95年度訴緝字第3號，中華民國95年1月26日第一審判決（起訴
案號：臺灣基隆地方法院檢察署94年度毒偵字第 798號、併辦案
號：同署94年度毒偵字第1960號、95年度毒偵字第 187號），提
起上訴，本院判決如下：
    主  文
原判決撤銷。
甲○○連續施用第一級毒品，處有期徒刑拾月，扣案之第一級毒
品海洛因（淨重零點壹柒公克，空包裝重零點貳壹公克）、含有
第一級毒品海洛因殘渣之塑膠袋壹只均沒收銷燬之；又連續施用
第二級毒品，處有期徒刑陸月，扣案之第二級毒品安非他命（毛
重零點伍公克）、含有第二級毒品安非他命殘渣之吸食器貳組及
殘渣袋壹只均沒收銷燬之。應執行有期徒刑壹年貳月，扣案之第
一級毒品海洛因（淨重零點壹柒公克，空包裝重零點貳壹公克）
、第二級毒品安非他命（毛重零點伍公克）、含有第一級毒品海
洛因殘渣之塑膠袋壹只、含有第二級毒品安非他命殘渣之吸食器
貳組及殘渣袋壹只均沒收銷燬之。
    事  實
一、甲○○前因施用毒品案件，先後 2次經觀察勒戒後，均認無
    繼續施用毒品之傾向，由臺灣基隆地方法院檢察署檢察官分
    別於民國92年1月7日以92年度毒偵緝字第1號及93年5月21日
    以93年度毒偵緝字第42號為不起訴處分確定。詎其猶未戒斷
    毒癮，復基於施用第一級毒品海洛因之概括犯意，自94年 3
    月5日凌晨零時許起至95年1月12日，在基隆市○○路 151巷
    112號2樓、同市○○○路107號8樓之7、108之7號8樓之1 等
    住處，以將第一級毒品海洛因捲入香菸，點燃後吸食之方式
    ，而連續施用第一級毒品海洛因多次；另基於施用第二級毒
    品安非他命之概括犯意，自94年3月4日下午3、4時許起至95
    年1月9日，同在上址，以將第二級毒品安非他命置於飲料罐
    製成之吸食器內吸食之方式，而連續施用第二級毒品安非他
    命多次。嗣為警先後於(1)94年3月5日下午 4時40分許，在基
    隆市○○區○○路187之1號10樓查獲，並扣得第二級毒品安
    非他命（毛重0.5公克）及含有第二級毒品殘渣之吸食器1組
    ；(2)94年 7月14日中午12時許，為警持搜索票在基隆市安樂
    區○○○路121巷26之10號5樓查獲，並扣得含有第一級毒品
    海洛因殘渣之塑膠袋1只、含有第二級毒品安非他命殘渣袋1
    只及吸食器1組；(3)95年1月13日晚上22時許，為警持搜索票
    在基隆市安樂區○○○路108之7號8樓之1查獲，並扣得第一
    級毒品海洛因（淨重0.17公克，空包裝重0.21公克）。
二、案經基隆市警察局第一分局、內政部警政署基隆港務警察局
    台北市警察局信義分局移送臺灣基隆地方法院檢察署檢察官
    偵查起訴暨移送併辦。
    理  由
一、上開事實有下列證據足以證明：
  (一)被告之供述：
    被告經本院合法傳喚，雖無正當理由不到庭，惟據其於原審
    及併案偵查中對於上揭事實均坦承不諱，其自白核與下列事
    證相符，應堪採信。
  (二)台灣尖端先進生技醫藥股份有限公司濫用藥物檢驗報告 2紙
    、臺灣檢驗科技股份有限公司濫用藥物尿液檢驗報告 1紙：
    被告為警 3次查獲後所採集之尿液，經以氣相層析質譜儀法
    確認檢驗，前 2次均呈安非他命、甲基安非他命、嗎啡、可
    待因陽性反應；最後 1次則呈安非他命、甲基安非他命、嗎
    啡陽性反應。
  (三)扣案之白色結晶體（毛重0.5 公克）及基隆市警察局第一分
    局南榮路派出所查獲涉嫌毒品危害防制條例毒品初步鑑驗報
    告單 1紙：被告坦承扣案之白色結晶體含有第二級毒品安非
    他命，且經基隆市警察局第一分局以台灣尖端先進生技醫藥
    股份有限公司製造之煙毒檢驗包試劑初步檢驗結果，亦呈安
    非他命陽性反應，足見扣案之白色結晶體確含有第二級毒品
    安非他命。
  (四)扣案含有第一級毒品海洛因殘渣之塑膠1 只、含有第二級毒
    品安非他命殘渣之吸食器2 組及塑膠袋1 只。
  (五)扣案之白色粉末及法務部調查局95年4月21日調科壹字第320
    003648 號鑑定通知書1紙：被告坦承扣案白色粉末為其所有
    ，且經送法務部調查局檢驗之結果，確含第一級毒品海洛因
    成分，淨重0.17公克，空包裝重0.21公克。
  (六)臺灣高等法院被告前案紀錄表1 份：
    被告因施用毒品案件，先後 2次經觀察勒戒後，認無繼續施
    用毒品之傾向，由臺灣基隆地方法院檢察署檢察官分別於民
    國92年1月7日以92年度毒偵緝字第1號及93年5月21日以93年
    度毒偵緝字第42號為不起訴處分確定。
二、論罪：
  (一)按海洛因、安非他命分係毒品危害防制條例第2條第2項第 1
    款、第 2款所定之第一級毒品、第二級毒品，被告予以施用
    ，核其所為，係犯毒品危害防制條例第10條第1項、第2項之
    施用第一級、第二級毒品罪。又被告因施用而持有第一級毒
    品海洛因、第二級毒品安非他命，其持有第一級毒品與第二
    級毒品之低度行為應為施用第一級毒品與第二級毒品之高度
    行為所吸收，均不另論罪。
  (二)被告分別施用第一級毒品、第二級毒品，均時間緊接，且各
    觸犯構成要件相同之罪名，顯均係基於概括犯意為之，均為
    連續犯，應各論以一罪，並均依法加重其刑。
  (三)公訴人雖僅就被告於94年3月5日下午 6時許採尿前回溯24小
    時內某時，施用第一級毒品海洛因，及94年3月4日下午3、4
    時許施用第二級毒品安非他命之行為提起公訴，然上開事實
    欄未據起訴部分與前揭起訴部分，有連續犯之裁判上一罪關
    係，本院依法自得併予審理。
  (四)按被告之自白，不得作為有罪判決之唯一證據，仍應調查其
    他必要之證據，以察其是否與事實相符，刑事訴訟法第 156
    條第2項定有明文。公訴人依據被告之自白，認被告自94年2
    月初某日起至同年3月4日下午3、4時許止，連續施用第二級
    毒品安非他命，然除被告於原審及本院自白施用第二級毒品
    之時間，有上揭驗尿報告可佐外，其餘被告自白施用之時間
    ，查無補強證據足以為憑，揆諸上開規定，自難以被告之自
    白，認定被告施用毒品之犯行，惟被告其餘自白施用第二級
    毒品部分，與前開論罪科刑部分，公訴人認有連續犯之裁判
    上一罪關係，爰不另為無罪之諭知。
  (五)被告所犯上開2 罪，犯意各別，行為不同，應予分論併罰。
三、撤銷改判理由：
    原審以被告犯罪事證明確，予以論罪科刑，固非無見，惟查
    原審未及審酌被告自94年7月13日下午3、4時許至95年1月12
    日施用第一級毒品海洛因、及自94年 7月13日晚間7、8時許
    止至95年1月9日施用第二級毒品安非他命之犯行，自有未洽
    ，檢察官上訴意旨執此指摘原判決不當，為有理由，應由本
    院將原判決撤銷改判，爰審酌被告犯罪之動機、曾有施用毒
    品前科仍不思悔改，一再施用毒品，惟犯罪後坦承犯行，且
    所犯施用毒品行為係戕害自己身心健康，尚未危及他人等一
    切情狀，分別量處如主文第 2項所示之刑，並定其應執行刑
    。
四、沒收：
    扣案之海洛因（淨重0.17公克，空包裝重0.21公克）、安非
    他命（毛重 0.5公克），分別為查獲之第一級、第二級毒品
    ，爰依法宣告沒收銷燬之（按包裝塑膠袋因無法與毒品析離
    ，應併予沒收）。又扣案之2只塑膠袋中，1只含有第一級毒
    品海洛因殘渣，另只含有第二級毒品安非他命殘渣，且扣案
    之吸食器 2組內亦均含有第二級毒品安非他命殘渣，因所含
    毒品量微，亦無法與上揭扣案物分離，爰均依法宣告沒收銷
    燬之。
五、被告經本院合法傳喚，無正當之理由不到庭，爰不待其陳述
    ，逕行判決。
據上論斷，應依刑事訴訟法第369條第1項前段、第364條、第299
條第1項前段、第371條，毒品危害防制條例第10條第1項、第2項
、第23條第2項、第18條第1項前段，刑法第11條、第56條、第51
條第5款，判決如主文。
本案經檢察官鄭富銘到庭執行職務。
中    華    民    國    95    年    5     月    16    日
                  刑事第一庭審判長法  官  蔡  長  溪
                                  法  官  林  俊  益
                                  法  官  陳  春  秋
以上正本證明與原本無異。
施用第一級毒品部分如不服本判決，應於收受送達後10日內向本
院提出上訴書狀，其未敘述上訴之理由者並得於提起上訴後10日
內向本院補提理由書（均須按他造當事人之人數附繕本）。
施用第二級毒品部分不得上訴。
                                  書記官  李  家  敏
中    華    民    國    95    年    5     月    17    日
附錄：本案論罪科刑法條全文
毒品危害防制條例第10條：
施用第1 級毒品者，處6 月以上5 年以下有期徒刑。
施用第2 級毒品者，處3 年以下有期徒刑。


司法院資訊處製作；財團法人民間司法改革基金會備份。
